# 同一控制下合并问题

提问人：hepengfei0309 时间：2011-04-10 09:58:17
假设A公司构成企业合并准则所指的“业务”，则在 2010 年 11 月 30 日，乙将股权转让给B公司时，就B公司而言应当是一项同一控制下的合并，因为在该交易发生时，A、B均处于乙的同一控制下。 在该项同一控制下合并中，B编制合并报表时，A应当自乙取得对A的控制权之日（2010.6.30）起纳入合并，并且以该日的公允价值为基础持续计算的金额作为A公司各项资产、负债的账面价值基础，而不是以A公司自身的账面价值作为账面价值基础进行同一控制下合并的会计核算。如果当初乙取得A的控股股权时产生了商誉或者负商誉的，则该商誉或负商誉也要体现在B的合并报表中。但因为B合并A是同一控制下合并，所以在B取得A的控制权这一环节不会产生新的商誉。总之，对于这种情况的处理原则就是把最终控制方（乙）合并报表层面的处理“下推”到B的报表层面。 购买日合并报表的编制不是强制性的，不编制购买日合并报表不会直接导致无法编制期末合并报表。

回答人：chenyiwei
假设A公司构成企业合并准则所指的“业务”，则在 2010 年 11 月 30 日，乙将股权转让给B公司时，就B公司而言应当是一项同一控制下的合并，因为在该交易发生时，A、B均处于乙的同一控制下。 在该项同一控制下合并中，B编制合并报表时，A应当自乙取得对A的控制权之日（2010.6.30）起纳入合并，并且以该日的公允价值为基础持续计算的金额作为A公司各项资产、负债的账面价值基础，而不是以A公司自身的账面价值作为账面价值基础进行同一控制下合并的会计核算。如果当初乙取得A的控股股权时产生了商誉或者负商誉的，则该商誉或负商誉也要体现在B的合并报表中。但因为B合并A是同一控制下合并，所以在B取得A的控制权这一环节不会产生新的商誉。总之，对于这种情况的处理原则就是把最终控制方（乙）合并报表层面的处理“下推”到B的报表层面。 购买日合并报表的编制不是强制性的，不编制购买日合并报表不会直接导致无法编制期末合并报表。